【裁判字號】    99,審交簡上,31
【裁判日期】    990804
【裁判案由】    過失傷害
【裁判全文】
臺灣士林地方法院刑事判決          99年度審交簡上字第31號
上  訴  人  臺灣士林地方法院檢察署檢察官
被      告  祖露祖露‧戴拉灣
上列上訴人因被告過失傷害案件，不服本院內湖簡易庭於中華民
國99年3 月24日所為99年度湖交簡字第935 號第一審刑事簡易判
決（聲請簡易判決處刑案號：臺灣士林地方法院檢察署98年度偵
字第13677 號），提起上訴，本院管轄第二審之合議庭判決如下
：
    主  文
上訴駁回。
祖露祖露．戴拉灣緩刑貳年，並應支付告訴人甲○○新臺幣貳萬
元，支付方式為：於民國99年8 月16日、99年9 月16日各匯款支
付告訴人甲○○新臺幣壹萬元至其指定之金融機關帳戶，如有一
期未付，視為全部到期。
    事實及理由
一、本案經本院審理結果，認第一審判決以被告祖露祖露‧戴拉
    灣所為係犯刑法第284 條第1 項前段之過失傷害罪，量處被
    告拘役20日，並諭知如易科罰金以新臺幣（下同）1,000 元
    折算1 日，其認事用法及量刑均無不當，應予維持。相關事
    實、證據及理由並引用第一審刑事簡易判決書及檢察官聲請
    簡易判決處刑書之記載（詳如附件）。
二、檢察官上訴意旨略以：依告訴人具狀陳述，被告自車禍發生
    後，非但未賠償告訴人損失，且未協助告訴人申請強制責任
    險，亦未支付醫療費用，犯後態度不佳，原審僅判處拘役20
    日，顯與其罪責不相當，又原審判決僅泛稱「兼衡其素行、
    智識程度、告訴人所受傷勢、迄未與告訴人達成和解及犯後
    一切態度」等抽象情形，並未具體說明其量刑之依據，亦未
    審酌被告拒絕配合協助告訴人申請保險費等情狀，顯有判決
    理由不備之違誤等語。
三、經查：
  (一)按量刑之輕重，係屬事實審法院得依職權自由裁量之事項，
    苟已斟酌刑法第57條各款所列情狀，而未有逾越法定刑度及
    法律所規定之範圍，亦非明顯違背正義或濫用其權限，即不
    得任意指摘為違法，且在同一犯罪事實與情節，如別無其他
    加重或減輕之原因，下級審量定之刑，亦無過重或失輕之不
    當情形，則上級審法院對下級審法院之職權行使，原則上應
    予尊重。又判決理由是否完備，應就判決之整體觀察為綜合
    考量，不可擷取其中片段，遽予評斷。（最高法院75年臺上
    字第7033號判例、76年度臺上字第4984號、85年度臺上字第
    2699號判決意旨參照）。
  (二)經查，被告祖露祖露‧戴拉灣對於檢察官起訴之犯罪事實均
    供承不諱，且有原審判決所列證據可資佐證，足認被告係犯
    刑法第284 條第1 項前段之過失傷害罪甚明。又本件原判決
    就被告如何駕駛自用小客車肇事致告訴人受傷？被告駕車過
    失情節及告訴人所受傷勢之輕重如何？業已依刑事訴訟法第
    454 條第2 項規定，在事實及理由欄中引用檢察官聲請簡易
    判決處刑書關於犯罪事實部分之記載而為明白之認定，且就
    被告於肇事後，在經有偵查權之機關或公務員發覺前，主動
    向到場處理交通事故之警員承認其為肇事者而接受裁判等情
    ，詳加論斷，並依刑法第62條前段規定減輕其刑，最後並就
    被告犯罪之動機、手段、素行、智識程度、告訴人所受傷勢
    程度及尚未與告訴人達成和解之犯後態度等一切情狀，在法
    定量刑範圍內，依法量處被告上開刑責，並諭知易科罰金之
    折算標準，經核量刑並無特別失出之處，從形式上觀察，亦
    無濫用量刑權限或判決理由不備之違法情形存在。是原審以
    被告罪證明確，援引刑事訴訟法第449 條第1 項前段、第3
    項、第454 條第2 項，刑法第284 條第1 項前段、第62條前
    段、第41條第1 項前段，刑法施行法第1 條之1 規定，量處
    拘役20日，並諭知如易科罰金以1,000 元折算1 日，其認事
    用法並無違誤，量刑亦屬妥適，上訴人指摘原審量刑不當且
    有判決理由不備之違誤，難認為有理由，應予駁回。
四、末查，被告前未曾因故意犯罪受有期徒刑以上刑之宣告，此
    有臺灣高等法院被告前案紀錄表1 份在卷可按，其犯後自首
    犯行，態度尚稱良好，並於本院民國99年7 月22日準備程序
    中當庭與告訴人甲○○達成和解，願意賠償其2 萬元之損害
    ，告訴人亦表示願意原諒被告予其自新之機會，本院考量上
    情及被告經此偵審程序及科刑教訓後，應當知所警惕，信無
    再犯之虞，因認前開宣告之刑以暫不執行為適當，爰併宣告
    緩刑2 年，以啟自新，並依被告及告訴人和解之內容，命被
    告應支付告訴人甲○○2 萬元，支付方式為：於99年8 月16
    日、99年9 月16日各匯款支付告訴人甲○○1 萬元至其指定
    之金融機關帳戶，如有1 期未付，視為全部到期。又此部分
    為緩刑宣告附帶之條件，依刑法第74條第4 項規定，上開條
    件內容得為民事強制執行名義，且依刑法第75條之1 第1 項
    第4 款規定，違反上開負擔情節重大，足認原宣告之緩刑難
    收其預期效果，而有執行刑罰之必要者，得撤銷緩刑之宣告
    。
五、被告於審判期日經合法傳喚，無正當之理由不到庭，本院爰
    不待其陳述，逕為一造辯論判決。
據上論斷，應依刑事訴訟法第455 條之1 第1 項、第3 項、第36
8 條、第371 條、第373 條，刑法第74條第1 項第1 款、第2 項
第3 款，判決如主文。
本案經檢察官彭康凡到庭執行職務。
中    華    民    國    99    年    8     月    4     日
                  刑事第一庭審判長法  官  雷雯華
                                  法  官  吳祚丞
                                  法  官  王沛雷
以上正本證明與原本無異。
本件不得上訴。
                                  書記官  陳映羽
中    華    民    國    99    年    8     月    4     日
本案論罪科刑法條全文：
中華民國刑法第284 條第1 項：
因過失傷害人者，處6 月以下有期徒刑、拘役或5 百元以下罰金
，致重傷者，處1 年以下有期徒刑、拘役或5 百元以下罰金。
附件：
臺灣士林地方法院刑事簡易判決
                                   98年度湖交簡字第935號
聲  請  人  臺灣士林地方法院檢察署檢察官
被      告  祖露祖露．戴拉灣
上列被告因過失傷害案件，經檢察官聲請以簡易判決處刑（98年
度偵字第13677 號），本院判決如下：
    主  文
祖露祖露．戴拉灣因過失傷害人，處拘役貳拾日，如易科罰金，
以新臺幣壹仟元折算壹日。
    事實及理由
一、本件犯罪事實、證據及應適用法條，均引用檢察官聲請簡易
    判決處刑書之記載（如附件）。
二、核被告所為，係犯刑法第284 條第1 項前段之過失傷害罪。
    被告於肇事後，在未經有偵查權之機關或公務員發覺前，主
    動向到場處理交通事故之警員承認其為肇事者而接受裁判，
    有臺北縣政府警察局汐止分局道路交通事故肇事人自首情形
    記錄表在卷可參，爰依刑法第62條前段規定減輕其刑。爰審
    酌被告於駕駛車輛之際，疏未注意保持安全間距，而撞及告
    訴人，兼衡其素行、智識程度、告訴人所受傷勢，迄今未與
    告訴人達成和解及被告犯罪後之態度等一切情狀，量處如主
    文所示之刑，並諭知易科罰金之折算標準，以資懲儆。
三、依刑事訴訟法第449 條第1 項前段、第3 項、第454 條第2
    項，刑法第284 條第1 項前段、第62條前段、第41條第1 項
    前段，刑法施行法第1 條之1 ，逕以簡易判決處刑如主文。
四、如不服本判決，得於判決書送達之翌日起10日內，以書狀敘
    述理由，向本庭提出上訴。
中    華    民    國    99    年    3     月    24    日
                  內湖簡易庭法  官  李郁屏
以上正本係照原本作成。
中    華    民    國    99    年    3     月    24    日
                            書記官  林義傑
附錄本案論罪科刑法條全文：
中華民國刑法第284 條
因過失傷害人者，處6 月以下有期徒刑、拘役或500 元以下罰金
，致重傷者，處1 年以下有期徒刑、拘役或500 元以下罰金。
從事業務之人，因業務上之過失傷害人者，處1 年以下有期徒刑
、拘役或1 千元以下罰金，致重傷者，處3 年以下有期徒刑、拘
役或2 千元以下罰金。
臺灣士林地方法院檢察署檢察官聲請簡易判決處刑書
                                     98年度偵字第13677號
    被      告  祖露祖露.戴拉灣
                        女  31歲（民國○○年○月○○日生）
                        籍設臺北縣汐止市○○○街40號11樓
                        之1
                        現居臺北市○○區○○路3段189巷16
                        3弄3號5樓
                        國民身分證統一編號：Ｚ000000000號
上列被告因過失傷害案件，業經偵查終結，認為宜聲請以簡易判
決處刑，茲將犯罪事實及證據並所犯法條分敘如下：
一、犯罪事實：祖露祖露.戴拉灣於民國98年5月18日18時10分許
    ，駕駛車號3798-QJ號自用小客車，沿臺北縣汐止市○○○
    路往康寧街方向行駛，行至福德一路197號前，應注意車前
    狀況及汽車在同一車道行駛時，後車與前車之間應保持隨時
    可以煞停之距離，而依當時情形天候晴、夜間有照明、路況
    乾燥無缺陷，視距良好，並無不能注意之情形，竟疏未注意
    ，貿然行駛，適有同向車道前方由甲○○騎乘之車號CLE-39
    3號重型機車，因禮讓行人通行而減速，上開自用小客車亦
    疏未減速致車頭碰撞前揭機車尾部，甲○○因之倒地，並受
    有尾骨及右臀挫傷等傷害。案經甲○○訴由臺北縣政府警察
    局汐止分局報告偵辦。
二、證據：
   （一）被告祖露祖露.戴拉灣於警詢及本署偵查中之供述。
   （二）告訴人甲○○於警詢及本署偵訊中之指訴。
   （三）道路交通事故現場圖、道路交通事故調查報告表（一
         ）（二）、現場照片12張及汐止國泰綜合醫院診斷證
         明書1張。
三、所犯法條：核被告所為，係犯刑法第284條第1項前段之過失
    傷害罪嫌。
四、依刑事訴訟法第451條第1項聲請逕以簡易判決處刑。
    此    致
臺灣士林地方法院
中    華    民    國    98    年    10    月    23    日
                                   檢 察 官  乙   ○  ○
本件正本證明與原本無異
中    華    民    國    98    年    11    月    18    日
                                   書 記 官
參考法條：刑法第284條
中華民國刑法第284條（過失傷害罪）
因過失傷害人者，處 6 月以下有期徒刑、拘役或 5 百元以下罰
金，致重傷者，處 1 年以下有期徒刑、拘役或 5 百元以下罰金
。
從事業務之人，因業務上之過失傷害人者，處 1 年以下有期徒
刑、拘役或 1 千元以下罰金，致重傷者，處 3 年以下有期徒刑
、拘役或 2 千元以下罰金。

司法院資訊處製作；財團法人民間司法改革基金會備份。
